cs: Mechanismus dávkování vody: Kohoutek s nožní pumpou; Gravitační nalévání; Kohoutek s ruční pumpou; Žádný; Tlačítková nálevka; Výčepní kohoutek; Rozprašovací tryska; Jiné
nl: Waterdoseersysteem: Voetpompkraan; Zwaartekrachtgieten; Handpompkraan; Geen; Drukknoptuit; Tapkraan; Sproeikop; Overige
ja: 給水メカニズム: フットポンプ式蛇口; 重力式; ハンドポンプ式蛇口; なし; プッシュボタン式注ぎ口; スピゴット式蛇口; スプレーノズル; その他
fr: Mécanisme de distribution d'eau: Robinet à pompe à pied; Écoulement par gravité; Robinet à pompe manuelle; Aucun; Bec verseur à bouton-poussoir; Robinet de puisage; Buse de pulvérisation; Autre
ro-RO: Mecanism de distribuire a apei: Robinet cu pompă de picior; Turnare gravitațională; Robinet cu pompă manuală; Fără; Robinet cu buton; Robinet de golire; Duză de pulverizare; Altele
nb: Vannutløpsmekanisme: Kran med fotpumpe; Helling via tyngdekraft; Kran med håndpumpe; Ingen; Tut med trykknapp; Tappekran; Spraydyse; Annet
hr-HR: Mehanizam za doziranje vode: Slavina s nožnom pumpom; Gravitacijsko izlijevanje; Slavina s ručnom pumpom; Ništa; Slavina na gumb; Slavina za istakanje; Mlaznica za raspršivanje; Ostalo
bg-BG: Механизъм за дозиране на вода: Кран с крачна помпа; Гравитационно наливане; Кран с ръчна помпа; Няма; Чучур с бутон; Кранче; Разпръскваща дюза; Друго
es: Mecanismo dispensador de agua: Grifo con bomba de pie; Vertido por gravedad; Grifo con bomba manual; Ninguno; Boquilla con botón; Grifo/espita; Boquilla pulverizadora; Otro
fi: Veden annostelumekanismi: Jalkapumppuhana; Painovoimainen kaato; Käsipumppuhana; Ei mitään; Painonappihana; Laskuhana; Suihkusuutin; Muu
zh-TW: 用水配送機制: 腳踏泵浦水龍頭; 重力傾倒; 手動泵浦水龍頭; 無; 按鈕式出水口; 龍頭開關; 噴嘴; 其他
sk-SK: Mechanizmus dávkovania vody: Kohútik s nožnou pumpou; Gravitačné nalievanie; Kohútik s ručnou pumpou; Žiadny; Výpust s tlačidlom; Čapovací kohútik; Rozprašovacia tryska; Iný
hu: Vízadagoló mechanizmus: Lábpumpás csap; Gravitációs öntés; Kézipumpás csap; Nincs; Nyomógombos adagoló; Kifolyócsap; Szórófej; Egyéb
de: Ausgabemechanismus des Wasserspenders: Fußpumpen-Wasserhahn; Schwerkraftausguss; Handpumpen-Wasserhahn; Keine; Druckknopf-Auslauf; Zapfhahn; Sprühdüse; Sonstiges
pl: Mechanizm dozowania wody: Kran z pompką nożną; Nalewak grawitacyjny; Kran z pompką ręczną; Brak; Kranik na przycisk; Kranik; Dysza natryskowa; Inny
sv: Vattenutmatningsmekanism: Fotpumpad kran; Självfall; Handpumpad kran; Ingen; Tryckknappspip; Tappkran; Spraymunstycke; Övrigt
it: Meccanismo di erogazione dell'acqua: Rubinetto con pompa a pedale; A caduta per gravità; Rubinetto con pompa a mano; Nessuno; Erogatore a pulsante; Rubinetto a spillo; Ugello a spruzzo; Altro
el: Μηχανισμός διανομής νερού: Βρύση με αντλία ποδιού; Ροή με βαρύτητα; Βρύση με αντλία χειρός; Κανένας; Στόμιο με κουμπί πίεσης; Βρύση-κάνουλα; Ακροφύσιο ψεκασμού; Άλλο
th: กลไกการจ่ายน้ำ: ก๊อกน้ำปั๊มเท้า; เทตามแรงโน้มถ่วง; ก๊อกน้ำปั๊มมือ; ไม่มี; หัวจ่ายแบบกดปุ่ม; หัวก๊อกจ่ายน้ำ; หัวฉีดสเปรย์; อื่นๆ
ru: Механизм подачи воды: Смеситель с ножной помпой; Самотек; Смеситель с ручной помпой; Нет; Кнопочный излив; Кран; Форсунка-распылитель; Другое
tr: Su dağıtım mekanizması: Ayak pompalı musluk; Yer çekimiyle dökme; El pompalı musluk; Yok; Düğmeli musluk; Tıkaçlı musluk; Sprey başlığı; Diğer
lt-LT: Vandens išdavimo sistema: Kojine pompa valdomas maišytuvas; Pilamas veikiant gravitacijai; Rankine pompa valdomas maišytuvas; Nėra; Mygtukinis snapelis; Sukamas kranelis; Purkštukas; Kita
en: Water dispensing mechanism: Foot pump faucet; Gravity pour; Hand pump faucet; None; Push-button spout; Spigot tap; Spray nozzle; Other
pt-PT: Mecanismo de distribuição de água: Torneira com bomba de pé; Ação da gravidade; Torneira com bomba manual; Nenhum; Bico com botão de pressão; Torneira; Bocal de pulverização; Outro
da: Vanddispenseringsmekanisme: Fodpumpehane; Hældning med tyngdekraft; Håndpumpehane; Ingen; Trykknaptud; Tappehane; Sprøjtedyse; Andet
ko: 물 배출 방식: 풋 펌프 수전; 자연 낙하식; 핸드 펌프 수전; 없음; 푸시 버튼 스파우트; 스피곳 탭; 스프레이 노즐; 기타
sl-SI: Mehanizem za točenje vode: Pipa na nožno črpalko; Gravitacijsko točenje; Pipa na ročno črpalko; Brez; Izliv s pritiskom na gumb; Pipa z ventilom; Pršilna šoba; Drugo
pt-BR: Mecanismo de distribuição de água: Torneira com bomba de pé; Por gravidade; Torneira com bomba manual; Nenhum; Bico com botão de pressão; Torneira; Bico pulverizador; Outro
zh-CN: 供水机制: 脚踏泵水龙头; 重力倾倒式; 手动泵水龙头; 无; 按钮式出水口; 旋塞龙头; 喷嘴; 其他
vi: Cơ chế phân phối nước: Vòi bơm chân; Đổ bằng trọng lực; Vòi bơm tay; Không có; Vòi có nút bấm; Vòi nước; Vòi phun; Khác